臺灣彰化地方法院刑事判決　　　　　　　　　　　　九十三年度易字第一一七號
　　公　訴　人　臺灣彰化地方法院檢察署檢察官
　　被　　　告　戊○○
右列被告因竊盜案件，經檢察官聲請簡易判決處刑（九十三年度偵字第七二九八號）
及移
簡易庭認不宜以簡易判決處刑，簽移本院改依通常程序審理，被告於準備程序期日就
被訴事實為有罪之陳述，經本院合議庭裁定由受命法官獨任進行簡式審判程序，判決
如左：
    主  文
戊○○連續攜帶凶器竊盜，未遂，累犯，處有期徒刑捌月，扣案之螺絲起子壹支沒收
。
    事  實
一、戊○○前因施用毒品案件，經本院於民國八十九年六月十一日，以八十八年度訴
    字第八六二號判決判處有期徒刑八月確定；又因施用毒品案件，經本院於九十年
    三月二十九日，以九十年度訴字第四八號判決判處有期徒刑一年確定；前開二罪
    嗣經接續執行，於九十二年二月二十五日縮短刑期假釋，交付保護管束，並於九
    十二年四月四日縮刑期滿未經撤銷假釋，視為執行完畢。猶不知悔改，因缺錢花
    用，竟基於意圖為自己不法所有之概括犯意，先後於附表所示之時間、地點，獨
    自或與乙○○（另由本院以九十三年度易字第一一六九號審判）共同基於意圖為
    自己不法所有之犯意聯絡及行為分擔，徒手或以其所有客觀上足以對人之生命、
    身體、安全構成威脅，具有危險性而可作為兇器使用之螺絲起子，先後四次竊取
    如附表所示之財物（詳細犯罪時間、犯罪地點、犯罪方法、被害人及竊得財物均
    如附表所示），其中編號三之竊盜犯行，戊○○於將鋁門及鋁窗之玻璃拆下，正
    在拆卸鋁門、窗框時，即為警當場查獲而未竊得財物。嗣分別於附表所示之時間
    、地點為警查獲，並查獲如附表所示之物，及扣得其所有，供其為附表編號三之
    竊盜犯行所用之螺絲起子一支。
二、案經被害人丁○○訴由彰化縣警察局溪湖分局報請臺灣彰化地方法院檢察署檢察
    官偵查後聲請簡易判決處刑及移送併案審理。
    理  由
一、被告戊○○於準備程序中，先就右揭犯罪事實為有罪之陳述，且所犯係死刑、無
    期徒刑、最輕本刑為三年以上有期徒刑以外之罪，經本院合議庭依刑事訴訟法第
    二百七十三條之一第一項之規定，裁定由法官一人獨任進行簡式審判程序，合先
    敘明。
二、右揭事實業據被告於審理時坦承不諱，核與告訴人丁○○、被害人己○○、甲○○、庚○○（即彰化縣溪湖鎮東溪國民小學總務人員，對校園內之財物具有監督
    管理權責）於警詢時之指述、證人即共犯乙○○於警、偵訊中之供述及於本院審
    理中結證之情節相符，復有贓物認領保管收據四紙、照片十一幀附卷可稽，並有
    螺絲起子一支扣案足資佐證，應認被告自白與事實相符，足堪採信。本件事證明
    確，被告犯行堪以認定。
三、按刑法第三百二十一條第一項第三款之攜帶兇器竊盜罪，係以行為人攜帶兇器竊
    盜為其加重條件，此所謂兇器，其種類並無限制，凡客觀上足對人之生命、身體
    、安全構成威脅，具有危險性之兇器均屬之，且祇須行竊時攜帶此種具有危險性
    之兇器為已足，並不以攜帶之初有行兇之意圖為必要。螺絲起子為足以殺傷人生
    命、身體之器械，顯為具有危險性之兇器。最高法院七十九年台上字第五二五三
    號判例可資參照。查附表編號三扣案之螺絲起子為金屬材質，質地堅硬，一端呈
    尖銳狀態，應認是客觀上足以對人之生命、身體、安全構成威脅，顯為具有危險
  性之兇器。次按已著手於犯罪行為之實行而不遂者，為未遂犯，刑法第二十五條
    第一項定有明文，而竊盜罪之既遂未遂，係以實施竊盜行為人已否將其所竊得之
    財物置於自己實力支配之下為斷，如所得財物已置於自己實力支配之下，則為既
    遂，否則為未遂（最高法院四十四年度臺非字第一○五號判決參照）。查附表編
    號三之竊盜犯行，被告係於將鋁門及鋁窗之玻璃拆下後，正在拆解鋁門、窗框時
    ，即被查獲，鋁門、窗之框架及玻璃均放置在犯罪現場乙節，業據被告供述明確
    （參本院九十四年一月三日審判筆錄第七頁），核與被害人甲○○於警詢中所述
    情節相符，並有現場照片三幀附卷可稽，再參以鋁門窗框體積甚大，非完成拆解
    ，不易搬離彰化縣彰化市○○路二十六號二樓之犯罪現場等情，應認被告尚未能
    將所竊得之鋁門窗框置於自己之實力支配下而未遂；再按因身分或其他特定關係
    致刑有重輕或免除者，其無特定關係之人，科以通常之刑，刑法第三十一條第二
    項定有明文；又所稱「科以通常之刑」，應兼及「論罪」而言；而刑法上之「常
    業犯」，係指行為人係賴犯罪憑生為業之意，究其本質，亦為行為人與其所犯之
    罪間所具之一種「特定關係」，因此，縱令被告係與乙○○共為附表編號一、二
    及四之竊盜犯行，且乙○○係以犯竊盜罪為常業，然被告既非以犯竊盜罪營生，
    欠缺此一特定關係，揆諸前揭法條意旨，自僅得以通常之罪、刑論處。
四、核被告所為如附表所示編號一、四之犯行，係犯刑法第三百二十條第一項之竊盜
    罪；編號二之犯行，係犯刑法第三百零六條第一項之無故侵入他人附連圍繞之土
    地罪、第三百二十條第一項之竊盜罪；編號三之犯行，係犯刑法第三百二十一條
    第二項、第一項第三款攜帶兇器竊盜未遂罪。其先後四次竊盜、加重竊盜未遂之
    犯行，時間緊接，所犯係犯罪基本構成要件相同之罪名，顯係基於概括犯意反覆
    為之，為連續犯，應依同法第五十六條之規定以攜帶兇器竊盜未遂之一罪論，並
    加重其刑。被告所犯上開加重竊盜未遂罪與無故侵入他人附連圍繞之土地罪二罪
    間，具有方法、目的之牽連犯關係，應依刑法第五十五條之規定，從一重論以加
    重竊盜未遂罪。附表所示之犯罪事實，除編號一之竊盜犯行外，其餘竊盜犯行雖
    均未據檢察官起訴，惟該部分竊盜犯行與檢察官聲請簡易判決處刑之犯行，有連
    續竊盜之裁判上一罪關係，且經檢察官移送併案審理，另編號二無故侵入他人附
    連圍繞之土地之犯行，雖亦未據檢察官起訴，惟此部分犯罪業據告訴人丁○○於
    警詢中提出告訴，有警詢筆錄可憑，且與竊盜犯行有牽連犯之裁判上一罪關係，
    本於審判不可分之原則，均為起訴效力所及，本院自應併予審理，附此敘明。被
    告與乙○○就附表編號一、二及四之竊盜犯行，有犯意聯絡，行為分擔，為共同
    正犯。又查被告前因施用毒品案件，經本院於八十九年六月十一日，以八十八年
    度訴字第八六二號判決判處有期徒刑八月確定；又因施用毒品案件，經本院於九
    十年三月二十九日，以九十年度訴字第四八號判決判處有期徒刑一年確定；前開
    二罪嗣經接續執行，於九十二年二月二十五日縮短刑期假釋，交付保護管束，並
    於九十二年四月四日縮刑期滿未經撤銷假釋，視為執行完畢，有卷附臺灣高等法
    院被告全國前案紀錄表足參，其受有期徒刑之執行完畢，五年內再犯有期徒刑以
    上之罪，為累犯，應依法遞予加重其刑。而被告雖已著手竊盜行為之實施，惟尚
    未生竊取財物之結果，其犯罪尚屬未遂，爰依刑法第二十六條前段之規定，按既
    遂犯之刑度減輕其刑，並依法先加後減之。爰審酌被告被告年經力壯，竟僅因缺
    錢花用即履犯竊盜犯行，惟所竊取財物之價值非鉅，且均於將竊得財物變賣前即
    為警查獲，並未實際換得現金花用，及其於偵審中均坦承犯行，犯後態度良好等
    一切情狀，量處如主文所示之刑，以示懲儆。扣案之螺絲起子一支，係被告所有
    ，供其本件竊盜犯罪所用之物，業據被告供明在卷，爰依刑法第三十八條第一項
    第二款諭知沒收。
五、另併辦意旨（臺灣彰化地方法院檢察署九十三年度偵字第八六○五號）略以：被
    告於九十三年十月十五日，與乙○○一起前往彰化縣溪湖鎮○○路○段五四八巷
    二二三號丙○○住處，由被告在旁把風，乙○○持活動扳手動手竊取丙○○所有
    之鋁門二片，因認被告與乙○○共犯刑法第三百二十一條第一項第三款攜帶凶器
    竊盜罪嫌，移請本院與前揭已起訴論罪科刑部分一併審理等語。惟被告堅詞否認
    前開犯行，辯稱：因乙○○住於前址，伊以為乙○○要拆自己家的鋁門變賣，伊
    只是在旁邊等，並無與乙○○共同竊盜之犯意等語。查被害人丙○○與乙○○為
    叔侄關係，二人均住在彰化縣溪湖鎮○○路○段五四八巷二二三號（即前開竊盜
    犯行之犯罪地點），業據該二人於警詢中供述明確，並有法務部戶役政連結作業
    系統個人基本資料可佐；且乙○○平時均由前址中間客廳之大門進出，及九十三
    年十月十五日乙○○帶被告到前址拆卸鋁門時，確實已告訴被告該鋁門為其所有
    ，致被告誤以為乙○○係在拆卸其所有之鋁門乙節，並經證人乙○○於九十四年
    一月三日本院審理時結證屬實，復有乙○○於該日當庭所繪製之現場簡圖在卷可
    佐，是被告前揭辯詞，應堪採信。此外，又無其他積極證據足證被告涉犯本件竊
    盜犯行，實難認檢察官移送併辦部分與本件已起訴論罪之竊盜犯行有何裁判上一
    罪關係，本院自無從併與審理，爰退由臺灣彰化地方法院檢察署另為適法之處理
    。
據上論斷，應依刑事訴訟法第四百五十二條、第二百七十三條之一第一項、第二百九
十九條第一項前段，刑法第五十六條、第三百二十一條第二項、第一項第三款、第三
百零六條第一項、第五十五條、第四十七條、第二十六條前段、第三十八條第一項第
二款，判決如主文。
本案經檢察官辛○○到庭執行職務。
中      華      民      國    九十四    年      一      月    十四      日
                                台灣彰化地方法院刑事第一庭
                                    法      官  吳  永  梁
右正本證明與原本無異。
如不服本判決，應於送達後十日內向本院提出上訴狀（須附繕本）。
告訴人或被害人對於判決如有不服具備理由請求檢察官上訴者，其上訴期間之計算係
以檢察官收受判決正本之日期為準。
                                    法院書記官  陳  美   敏
中      華      民      國    九十四    年      一      月    二十      日
附錄本案所犯法條全文所犯法條
中華民國刑法第三百二十一條
犯竊盜罪而有左列情形之一者，處六月以上、五年以下有期徒刑：
一  於夜間侵入住宅或有人居住之建築物、船艦或隱匿其內而犯之者。
二  毀越門扇、牆垣或其他安全設備而犯之者。
三  攜帶兇器而犯之者。
四  結夥三人以上而犯之者。
五  乘火災、水災或其他災害之際而犯之者。
六  在車站或埠頭而犯之者。
前項之未遂犯罰之。
中華民國刑法第三百零六條
無故侵入他人住宅、建築物或附連圍繞之土地或船艦者，處一年以下有期
徒刑、拘役或三百元以下罰金。
無故隱匿其內，或受退去之要求而仍留滯者，亦同。
附表
┌─┬───┬────┬────┬───┬─────────┬────┐
│編│行為人│犯罪時間│犯罪地點│被害人│犯罪方法及所得財物│查獲情形│
│號│      │（民國）│        │      │ │        │
├─┼───┼────┼────┼───┼─────────┼────┤
│一│戊○○│九十三年│彰化縣溪│己○○│共同徒手竊取己○○│於同日二│
│  │乙○○│九月二十│湖鎮東溪│      │所有放置在該雞場內│十時二十│
│  │      │三日十九│里銀錠路│      │之白鐵架一座      │分許，在│
│  │      │時五十分│十八號養│      │（白鐵架已經被害人│彰化縣溪│
│  │      │許      │雞場內  │      │領回）            │湖鎮青雅│
│  │      │        │        │      │                  │路二十二│
│  │      │        │        │      │                  │號旁為警│
│  │      │        │        │      │                  │查獲，並│
│  │      │        │        │      │                  │查獲白鐵│
│  │      │        │        │      │                  │架一座  │
├─┼───┼────┼────┼───┼─────────┼────┤
│二│戊○○│九十三年│彰化縣溪│丁○○│由乙○○在外把風、│旋為被害│
│  │乙○○│十一月六│湖鎮西勢│      │戊○○從未關閉之大│人發現追│
│  │      │日十四時│里顯光路│      │門進入有圍牆圍繞之│趕攔下，│
│  │      │許      │十五號之│      │正隆工業社前庭院內│並報警處│
│  │      │        │正隆工業│      │，徒手竊取丁○○所│理而查悉│
│  │      │        │社前庭院│      │有之鋁門框一組    │上情    │
│  │      │        │內      │      │（鋁門框已經被害人│        │
│  │      │        │        │      │自行取回）        │        │
├─┼───┼────┼────┼───┼─────────┼────┤
│三│戊○○│九十三年│彰化縣彰│甲○○│持客觀上足供兇器使│為甲○○│
│  │      │十一月二│化市新平│      │用之螺絲起子，進入│發現報警│
│  │      │十四日十│路二十六│      │該住宅二樓，欲竊取│當場查獲│
│  │      │七時十分│號      │      │鋁門、窗框，而於將│，並扣得│
│  │      │許      │        │      │鋁門窗之玻璃拆除後│戊○○所│
│  │      │        │        │      │，正在拆解鋁門窗框│有之螺絲│
│  │      │        │        │     │時，為警當場查獲而│起子一支│
│  │      │        │        │      │未竊得財物        │        │
│  │      │        │        │      │（侵入住宅未據告訴│        │
│  │      │        │        │      │）                │        │
│  │      │        │        │      │                  │        │
├─┼───┼────┼────┼───┼─────────┼────┤
│四│戊○○│九十三年│彰化縣溪│庚○○│共同徒手竊取校內所│於同日十│
│  │乙○○│十二月十│湖鎮東溪│（東溪│放置之不銹鋼垃圾桶│三時五十│
│  │      │二日十三│里員鹿路│國小總│三個              │分許，在│
│  │      │時四十分│一段五三│務人員│（不銹鋼垃圾桶三個│彰化縣溪│
│  │      │許      │八號之彰│）    │業經庚○○領回）  │湖鎮忠覺│
│  │      │        │化縣東溪│      │                  │里彰水路│
│  │      │        │國民小學│      │                  │與崙子腳│
│  │      │        │        │      │                  │路口為警│
│  │      │        │        │      │                  │查獲，並│
│  │      │        │        │      │                  │查獲不銹│
│  │      │        │        │      │                  │鋼垃圾桶│
│  │      │        │        │      │                  │三個    │
└─┴───┴────┴────┴───┴─────────┴────┘
